【裁判字號】    89,訴,739
【裁判日期】    890429
【裁判案由】    毒品危害防制條例
【裁判全文】
臺灣臺中地方法院刑事判決                          八十九年度訴字第七三九號
    公  訴  人  臺灣臺中地方法院檢察署檢察官
    被      告  甲○○
右列被告因違反毒品危害防制條例案件，經檢察官提起公訴（八十九年度毒偵字第一
九七０號），本院判決如左：
    主  文
甲○○連續施用第壹級毒品，累犯，處有期徒刑拾月，第壹級毒品海洛因貳包（含袋
重共約壹點柒公克）沒收銷燬之；又連續施用第貳級毒品，累犯，處有期徒刑陸月，
第貳級毒品甲基安非他命貳包（含袋重共約柒點伍公克），沒收銷燬之，吸食器壹組
沒收。應執行有期徒刑壹年月，第壹級毒品海洛因貳包（含袋重共約壹點柒公克）
、第貳級毒品甲基安非他命貳包（含袋重共約柒點伍公克），沒收銷燬之，吸食器壹
組沒收。
    事  實
一、甲○○於民國八十六年間曾因違反麻醉藥品管理條例及偽造文書案件，經臺灣士
    林地方法院判分別處有期徒刑四月、四月，應執行有期徒刑七月，於八十六年十
    一月十八日確定，於八十八年七月四日執行完畢，仍不知悔改，其復於八十八年
    間因施用第二級毒品甲基安非他命案件，經本院以八十八年度毒聲字第四八一五
    號裁定送觀察、勒戒後，經評定無繼續施用毒品之傾向，由臺灣臺中地方法院檢
    察署檢察官於八十八年九月二十三日以八十八年度偵字第一七四三六號不起訴處
    分確定。復又因施用第二級毒品甲基安非他命案件，經本院以八十八年度毒聲字
    第六五三四號裁定送觀察、勒戒後，經評定無繼續施用毒品之傾向，由臺灣臺中
    地方法院檢察署檢察官於八十八年十一月二十九日以八十八年度毒偵字第一九八
    四號不起訴處分確定。甲○○猶不知戒惕，基於施用第一級毒品海洛因之概括犯
    意，自八十九年二月下旬某日起至同年三月一日左右（起訴書誤載為同年三月七
    日）止，在臺中縣大里市○○○街一００號住處及臺中縣大里市○○路四八０號
    美思樂汽車旅館房間等處，將毒品海洛因滲入香煙施用第一級毒品海洛因多次。
    其又另行起意基於施用第二級毒品甲基安非他命之概括犯意，於同年二月下旬某
    日至同年三月七日某時許，在其上開住處及美思樂汽車旅館房間等處，將甲基安
    非他命置放於吸食器上以火燻烤，而後再吸食其霧化氣體之方式為之，施用第二
    級毒品甲基安非他命多次。嗣於同年三月七日晚間十時十五分許，在其上開美思
    樂汽車旅館六一一房間內，經警當場查獲，並扣得其所有供施用之第二級毒品安
    非他命二包（含袋重共約七點五公克），第一級毒品海洛因二包（含袋重共約一
    點七公克）及其所有但非為專供施用毒品之器具吸食器一組。後經本院以八十九
    年度毒聲字第一六００號裁定認其為三犯毒品危害防制條例第十條之施用毒品罪
    ，裁定令入戒治處所施以強制戒治。
二、案經臺中縣警察局霧峰分局報請臺灣臺中地方法院檢察署檢察官偵查起訴。
    理  由
一、訊據被告甲○○對其於右揭時地施用第一級毒品海洛因及第二級毒品甲基安非他
    命之事實，業於偵查及本院審理時坦承不諱，此外復有海洛因之粉末一包（含袋
    重共約一點七公克）、安非他命之白色晶體二包（含袋重共約七點五公克）以及
    吸食器一組扣案可資佐證。而被告為警查獲後所採之尿液經送請臺中縣衛生局檢
    驗之結果，呈有甲基安非他命陽性反應，此有該局八十九年三月二十日檢驗尿水
    報告書一紙附卷可稽，其雖無海洛因之陽性反應，惟按海洛因係嗎啡經化學合成
    半人工合成品，藥（毒）性倍於嗎啡，其經施用進入人體，藉人體解毒系統之代
    謝作用而分解成藥（毒）性較低於嗎啡，故於施用海洛因（麻藥）之煙毒嫌犯尿
    液中，可檢出嗎啡煙毒反應；一般施用毒品，八小時內約有百分之八十量於尿中
    排出，二十四小時後剩餘量之百分之九十再排出，七十二小時仍有微量排出，有
    憲兵司令部八十年五月七日（八十）鑑驗字第一七四六號函可參，被告最後施用
    第一級毒品海洛因之時間為八十九年三月一日前後，距其被查獲之同年月七日，
    已逾三日，是其尿液驗無施用海洛因之反應，亦屬符合經驗法則，且被告亦供稱
    ：海洛因可能是因吸食不多，又隔了很久，所以驗不出來等語，是被告確有施用
    海洛因之犯行，堪可認定。再查，被告於八十八年間因施用第二級毒品甲基安非
    他命案件，經本院以八十八年度毒聲字第四八一五號裁定送觀察、勒戒後，經評
    定無繼續施用毒品之傾向，由臺灣臺中地方法院檢察署檢察官於八十八年九月二
    十三日以八十八年度偵字第一七四三六號不起訴處分確定，復又因施用第二級毒
    品甲基安非他命案件，經本院以八十八年度毒聲字第六五三四號裁定送觀察、勒
    戒後，經評定無繼續施用毒品之傾向，由臺灣臺中地方法院檢察署檢察官於八十
    八年十一月二十九日以八十八年度毒偵字第一九八四號不起訴處分確定，有上開
    不起訴處分書二份附卷可稽，是其於五年後三犯毒品危害防制條例第十條之罪，
    亦可認定。綜上，被告自白與事實相符，其連續施用第一級毒品海洛因及第二級
    毒品甲基安非他命之事證明確，犯行洵堪認定。
二、核被告所為，係犯毒品危害防制條例第十條第一項之施用第一級毒品海洛因罪、
    同條例第十條第二項之施用第二級毒品甲基安非他命罪。被告先後多次施用海洛
    因及甲基安非他命之行為，時間緊密，所犯構成要件相同，各顯係基於概括之犯
    意反覆為之，均應依連續犯之規定論以一罪。再被告施用第一級毒品海洛因及第
    二級甲基安非他命前之連續持有甲基安非他命行為，本應以連續持有論，惟持有
    後進而施用，其持有之低度行為應被施用之高度行為所吸收，故不再另論其持有
    第一級毒品罪、第二級毒品罪。被告前曾因違反麻醉藥品管理條例及偽造文書案
    件，經臺灣士林地方法院判分別處有期徒刑四月、四月，應執行有期徒刑七月，
    於八十六年十一月十八日確定，於八十八年七月四日執行完畢之事實，有臺灣高
    等法院被告全國前案記錄表在卷可稽，其受有期徒刑之執行完畢後，五年以內再
    犯本件有期徒刑以上之罪，為累犯，應依刑法第四十七條規定加重其刑。至被告
    所犯上開之連續施用第一級毒品罪、第二級毒品甲基安非他命罪間，係犯意各別
    ，犯罪構成要件不同，應予分論併罰。爰審酌被告於本院審理時坦承犯行，態度
    良好，其施用海洛因及甲基安非他命僅係戕害自己健康，施用時間非長等一切情
    狀，分別量處如主文所示之刑，並合併定其應執行刑，以資懲儆。又扣案之甲基
    安非他命二包（含袋重約七點五公克），海洛因二包（含袋重一點三公克），均
    為毒品，依毒品危害防制條例第十八條第一項前段，宣告沒收銷燬之。扣案之吸
    食器一組，為被告所有及供犯罪所用之器具，依刑法第三十八條第一項第二款沒
    收之。至鑑驗耗用之海洛因及甲基安非他命既均已滅失，均無庸另為沒收銷燬之
    諭知，併予敘明。
據上論斷，應依刑事訴訟法第二百九十九條第一項前段，毒品危害防制條例第十條第
一項、第二項、第十八條第一項前段、第二十條第三項前段，刑法第十一條前段、第
五十六條、第四十七條、第五十一條第五款、第三十八條第一項第二款，判決如主文
。
本案經檢察官林豐文到庭執行職務
中      華      民      國    八十九    年      四      月    二十九    日
                                    臺灣臺中地方法院刑事第四庭
                                           法  官   楊  真  明
右正本證明與原本無異。
如不服本判決，應於判決送達後十日內向本院提出上訴狀，上訴於臺灣高等法院臺中
分院( 須附繕本 )。
                                           書記官
中      華      民      國    八十九    年      五      月      一      日
附錄本案論罪法條全文：
毒品危害防制條例第十條第一項、第二項。
施用第一級毒品者，處六月以上五年以下有期徒刑。
施用第二級毒品者，處三年以下有期徒刑。


司法院資訊處製作；財團法人民間司法改革基金會備份。
